【裁判字號】    97,易,2158
【裁判日期】    970811
【裁判案由】    毒品危害防制條例
【裁判全文】
臺灣臺北地方法院刑事判決              97年度易字第2158號
公  訴  人  臺灣臺北地方法院檢察署檢察官
被      告  甲○○
                    （現因另案於臺灣嘉義監獄執行中）
上列被告因毒品危害防制條例案件，經檢察官提起公訴（97年度
毒偵字第1968號），本院判決如下：
    主  文
甲○○施用第二級毒品，累犯，處有期徒刑捌月。
    事  實
一、甲○○前因違反麻醉藥品管理條例案件，分別經本院、臺灣
    高等法院以81年度訴字第363 號、81年度上訴字第2270號判
    決判處有期徒刑6 月、有期徒刑5 年2 月確定，嗣並經法院
    以裁定定其應執行有期徒刑5 年7 月確定，刑期起算日期為
    民國81年10月5 日，而於83年11月18日縮短刑期假釋出監。
    惟甲○○於假釋期間內，復因贓物、違反藥事法等案件，經
    本院以86年度訴字第151 號判決分別判處有期徒刑10月、10
    月，定應執行刑為有期徒刑1 年8 月確定，另因贓物案件，
    經本院以86年度訴字第1085號判決判處有期徒刑10月確定；
    上開應執行之有期徒刑1 年8 月、10月，嗣經法院裁定定其
    應執行有期徒刑2 年2 月確定，甲○○前揭假釋亦經撤銷，
    所餘刑期與上開應執行之有期徒刑2 年2 月，及甲○○另因
    施用第二級毒品案件，經本院以89年度易字第1487號判決確
    定之有期徒刑6 月（詳後述）均接續執行，刑期起算日期為
    88年8 月6 日，而於94年2 月28日縮刑期滿執行完畢（其間
    於89年8 月4 日起至90年1 月16日止另案執行強制戒治，亦
    詳後述）。又甲○○於87年間，因施用毒品案件，經本院以
    87年度毒聲字第128 號裁定送觀察、勒戒後，因認無繼續施
    用毒品之傾向，而由臺灣臺北地方法院檢察署檢察官以87年
    度偵字第11683 號為不起訴處分確定，復於88年間再因施用
    毒品案件，經臺灣板橋地方法院以88年度毒聲字第3610號裁
    定送觀察、勒戒後，因認無繼續施用毒品之傾向，而由臺灣
    板橋地方法院檢察署檢察官以88年度偵字第13324 號為不起
    訴處分確定；甲○○再因施用第二級毒品案件，經本院以88
    年度毒聲字第1172號裁定送觀察、勒戒後，因認有繼續施用
    毒品之傾向，再經本院以89年度毒聲字第1478號裁定令入戒
    治處所施以強制戒治，於89年8 月4 日入所執行，嗣其強制
    戒治成效經評定為合格，無繼續戒治之必要，乃再由本院以
    89年度毒聲字第3221號裁定停止戒治（停止戒治起算日期為
    90年1 月17日），所餘戒治期間付保護管束，而於90年8 月
    3 日保護管束期滿未經撤銷，視為執行完畢；刑事責任部分
    ，經本院以89年度易字第1487號判決判處有期徒刑6 月確定
    ，於94年2 月28日縮刑期滿執行完畢。另甲○○於強制戒治
    執行完畢後5 年內之95年7 月28日，以及同年8 月31日分別
    再施用第二級毒品安非他命，經臺灣板橋地方法院以96年度
    易字第1510號判決各處有期徒刑6 月，均減刑為有期徒刑3
    月，定應執行刑有期徒刑5 月確定；又於96年10月3 日、96
    年12月17日因施用第二級毒品，經臺灣士林地方法院以96年
    度易字第2376號、97年度易字第461 號判決分別判處有期徒
    刑6 月、8 月（均尚未執行完畢）。
二、詎甲○○仍未戒除毒癮，明知甲基安非他命為毒品危害防制
    條例第2 條第2 項第2 款所規定之第二級毒品，依法不得持
    有、施用，竟基於施用第二級毒品甲基安非他命之犯意，於
    97年5 月1 日下午6 時許，在其位於臺北市○○區○○街46
    1 號11樓居所，以將甲基安非他命（起訴書誤載為安非他命
    ）置於鋁箔紙內加熱燒烤吸食其煙霧之方式，施用第二級毒
    品甲基安非他命1 次。嗣於翌（2） 日晚間8 時許，甲○○
    因另案通緝在臺北市信義區○○○路201 巷前為警緝獲，經
    警將其親自採集之尿液送驗結果呈甲基安非他命陽性反應，
    始悉上情。
二、案經臺北市政府警察局信義分局報請臺灣臺北地方法院檢察
    署檢察官偵查起訴。
    理  由
一、上揭犯罪事實，業據被告甲○○於警詢及本院審理時自承在
    卷（見97年度毒偵字第1968號卷第10頁、本院卷第46頁背面
    、第47頁），且其於97年5 月2 日晚間8 時許為警查獲後，
    於警詢結束前所親自採集之尿液檢體（檢體編號：023130號
    ），經送台灣尖端先進生技醫藥股份有限公司先以ElA 酵素
    免疫分析法初驗，再以較精密之氣相層析質譜儀法確認檢驗
    結果，呈安非他命（1835ng/ml)、甲基安非他命（13840ng/
    ml) 陽性反應，有該公司97年5 月14日出具之濫用藥物檢驗
    報告、臺北市政府警察局偵辨毒品案件尿液檢體委驗單各l
    紙（見97年度毒偵字第1968號卷第5 、6 頁）附卷可稽，堪
    認被告出於任意性之自白屬實，可以採信。本案事證明確，
    被告犯行堪予認定。
二、查甲基安非他命係屬毒品危害防制條例第2 條第2 項第2 款
    所定之第二級毒品，不得施用、持有；又按「觀察、勒戒或
    強制戒治執行完畢釋放後，五年內再犯第10條之罪者，檢察
    官或少年法院（地方法院少年法庭）應依法追訴或裁定交付
    審理」，毒品危害防制條例第23條第2 項定有明文。經查，
    被告甲○○前於87年間，因施用毒品案件，先後經法院裁定
    送觀察、勒戒及強制戒治，於89年8 月4 日入所執行強制戒
    治後，因強制戒治成效經評定為合格，無繼續戒治之必要，
    乃由臺灣臺北地方法院以89年度毒聲字第3221號裁定停止戒
    治（停止戒治起算日期為90年1 月17日），所餘戒治期間付
    保護管束，而於90年8 月3 日保護管束期滿未經撤銷，視為
    執行完畢，惟嗣又於強制戒治執行完畢後5 年內之95年7 月
    28日再犯施用毒品罪，此有臺灣板橋地方法院96年度易字第
    1510號判決書網路擷取本、刑案資料查註紀錄表、臺灣高等
    法院被告前案紀錄表在卷可考。是被告本案施用第二級毒品
    甲基安非他命之犯行，雖係於前案強制戒治執行完畢日（即
    90年8 月3 日）5 年後再犯，惟其既已於「5 年內再犯」，
    即與初犯釋放後「5 年後再犯」之情形有別，再犯率甚高，
    原實施觀察、勒戒或強制戒治，已無法收其實效，而無5 年
    戒斷期之存在，揆之毒品危害防制條例第20條第3 項之修正
    理由及同條例第23條第2 項之修正理由，以及最高法院95年
    度第7 次刑事庭決議、最高法院95年度台非字第59號判決、
    96年度台非字第38號、第119 號判決意旨，仍應依法訴追審
    理。核被告甲○○所為，係犯毒品危害防制條例第10條第2
    項之施用第二級毒品罪。其持有第二級毒品甲基安非他命進
    而施用，持有毒品之行為為施用毒品之當然手段，不另論以
    持有第二級毒品罪。又被告有如事實欄所載之犯罪科刑及執
    行情形，有臺灣高等法院被告前案紀錄表1 份在卷可按，其
    受有期徒刑執行完畢後，5 年內故意再犯本件有期徒刑之罪
    ，為累犯，應依刑法第47條第1 項規定加重其刑。爰審酌被
    告前因施用毒品案件，經法院裁定送觀察勒戒、強制戒治及
    判處罪刑後，復一再施用毒品，顯見其意志不堅而不知悛悔
    ，惟施用毒品乃戕害個人身心健康，尚未具體危及他人，及
    其犯罪之動機、目的、手段、施用時間及其智識程度，暨其
    犯後坦認犯行，態度尚稱良好等一切情狀，量處如主文所示
    之刑，以示懲儆。
據上論斷，依刑事訴訟法第284 條之1 、第299 條第1 項前段，
毒品危害防制條例第10條第2 項，刑法第11條前段、第47條第1
項，判決如主文。
本案經檢察官楊智綸到庭執行職務
中    華    民    國    97    年    8     月    11    日
                  刑事第十庭    法  官  林春鈴
以上正本證明與原本無異。
如不服本判決，應於判決送達後10日內，向本院提出上訴狀。
                                書記官  黃鈴容
中    華    民    國    97    年    8     月    11    日
附錄本案論罪科刑法條：
毒品危害防制條例第10條
施用第一級毒品者，處 6 月以上 5 年以下有期徒刑。
施用第二級毒品者，處 3 年以下有期徒刑。


司法院資訊處製作；財團法人民間司法改革基金會備份。
